【裁判字號】    89,訴,613
【裁判日期】    890626
【裁判案由】    偽造文書等
【裁判全文】
臺灣桃園地方法院刑事判決                          八十九年度訴字第六一三號
    公  訴  人  臺灣桃園地方法院檢察署檢察官
    被      告  甲○○
    選任辯護人  宋嘉明律師
右列被告因偽造文書案件，經檢察官提起公訴（八十八年度偵字第一五九四０號），
本院判決如左：
    主  文
甲○○無罪。
    理  由
一、公訴意旨略以：被告甲○○意圖為自己不法之所有，於民國八十八年四月廿八日
    ，在桃園縣中壢市○○路○段賽鴿協會前，將乙○○所有停放該處之ＣＮ─五一
    八一號小客車車窗砸破後（毀損部分未據告訴），將車內乙○○所有之皮包取走
    ，內有乙○○身分證、駕照、信用卡等物，後被告即持上開乙○○身分證向和信
    電訊股分有限公司（下稱和信公司）申請0000000000號電話使用，並
    在和信ＯＮＬＩＮＥ服務申請書上偽造乙○○署押，致和信公司同意提供通話服
    務，嗣於八十八年十月十一日下午六時許，警方在桃園縣中壢市○○路六一四號
    查獲被告持有乙○○駕照始查獲上情。因認被告涉有刑法第三百二十條第一項、
    第二百十六條、第二百十條之罪嫌云云。
二、按犯罪事實，應依證據認定之，無證據不得推定其犯罪事實。又不能證明被告犯
    罪者，應諭知無罪之判決，刑事訴訟法第一百五十四條、第三百零一條第一項分
    別定有明文。所謂證據，須適於為被告犯罪事實之證明者，始得採為斷罪資料，
    如未能發現相當證據，或證據不足以證明，自不能以推測或擬制之方法，以為裁
    判基礎，最高法院五十三年台上字第二七五０號及四十年台上字第八十六號判例
    可資參照。且無論直接或間接證據，其為訴訟上之證明，須於通常一般之人均不
    致有所懷疑，而得確信其為真實之程度者，始得據為有罪之認定，最高法院七十
    六年度台上字第四九八六號亦設有判例。
三、訊據被告甲○○堅詞否認涉有公訴人所指犯行，並辯稱乙○○的駕照是我在中壢
    市黃昏市場撿到的等語；至公訴人認被告涉有上開犯行，不外以其犯行業據被害
    人乙○○指證歷歷，且有以乙○○之名申請之行動電話0000000000號
    之帳單及申請書附卷足憑云云。惟查：
（一）、據被害人乙○○於警訊及偵查中均稱前揭身分證等物品係在八十八年四月廿
        八日失竊；本院於審理中再向乙○○確認此節，乙○○亦確定是四月份失竊
        ，因當時為賽鴿季節等語。然據本院查詢，被告於八十七年十一月十一日即
        因案監禁於桃園看守所，同年十二月四日移至桃園監獄，並於八十八年五月
        十二日出監，有本院調得之法務部在監在押資料表一分附卷可稽。公訴意旨
        所指之竊盜犯行既發生於八十八年四月廿八日，斯時被告仍在監禁中，其非
        該竊盜之行為人甚明。
（二）、又依偵查卷內所附之和信ＯＮＬＩＮＥ服務申請書及所附資料以觀，該分申
        請書係以乙○○之身分證做為申請附件，此有附於申請書後之身分證影本一
        分附卷可稽，惟此次於被告家中搜索扣得之失竊物品，僅有普通小型車駕照
        ，此有搜索扣押證明筆錄及贓物領據各一份在卷可按。倘被告真係以乙○○
        身分證向和信公司申請行動電話門號，又何以僅搜得乙○○之駕照，而未扣
        得上開身分證及申請所得之行動電話？以此觀之，則被告所辯其所持乙○○
        之駕照係撿拾所得一詞即非必不可信。
（三）、況經當庭諭知被告書寫「乙○○」三字二十次，再與前揭申請書上之乙○○
        比對，被告當庭書寫之「乙○○」，各次之間其筆勢、結構均頗一致，此有
        其當庭書寫之資料在卷可憑；惟與申請書上「乙○○」之簽名相比，二者之
        筆勢、結構、筆劃之書寫角度顯有不同，申請書上之書寫角度，習慣上較向
        右上角偏斜，「耀」字中之「光」與「翟」二部較當庭之書寫為緊密，「民
        」字之筆劃構成亦有不同，故二者字跡非同一人所有。從而前揭申請書上之
        「乙○○」之簽名顯非被告所為，亦堪認定。
（四）、雖公訴人以被告犯行有乙○○指證暨帳單及申請書附卷足憑，惟乙○○於警
        訊、偵查及本院審理時，均未指明係被告所竊，黃某亦不知係何人行竊及何
        人冒用其名申請行動電話門號，是所謂黃某之「指證」，尚不足認被告有何
        竊盜、偽造文書犯行；而所謂帳單云云，亦係乙○○於警訊時主動提供，而
        非在被告處扣得，而前揭申請書及所附資料則係和信公司寄送台灣桃園地方
        法院檢察署之資料，均無從建立被告與所指犯行間之關聯性。至扣案之駕照
        係在被告住處查獲之此一事實，僅能證明有被告持有駕照之行為，而此一間
        接事實，尚不足據以推論其有竊盜及偽造文書之直接事實。準此，公訴人據
        上開各項事由而認被告涉有所指犯行，即屬速斷。
四、綜上所述，本件竊案既在被告監禁時發生，且在被告住處除扣得乙○○之駕照外
    ，別無扣得其他乙○○失竊之物品，而被告之字跡復與卷附以乙○○名義申請行
    動電話門號之簽名不符，本院復查無其他積極證據證明被告犯罪，被告犯罪即屬
    不能證明，核諸前引法條、判例，爰為無罪之諭知。
據上論斷，應依刑事訴訟法第三百零一條第一項，判決如主文。
本案經檢察官呂理銘到庭執行職務。
中      華      民      國      八十八      年    六    月    二十六    日
                                  臺灣桃園地方法院刑事第五庭
                                      法  官  范  清  銘
右正本證明與原本無異。
如不服本判決，應於送達後十日內，向本院提出上訴狀。
                                     書記官   劉  希  賢
中      華      民      國      八十八      年    六    月    二十六    日


司法院資訊處製作；財團法人民間司法改革基金會備份。
